【裁判字號】    99,易,1390
【裁判日期】    990906
【裁判案由】    竊盜
【裁判全文】
臺灣臺中地方法院刑事判決              99年度易字第1390號
公  訴  人  臺灣臺中地方法院檢察署檢察官
被      告  乙○○
上列被告因竊盜案件，經檢察官提起公訴（九十九年度偵緝字第
二八一號），本院判決如下：
    主    文
乙○○竊盜，累犯，處有期徒刑伍月，如易科罰金，以新臺幣壹
仟元折算壹日。
    犯罪事實
一、乙○○前因違反懲治盜匪條例等案件，經本院以八十三年度
    少訴字第四八號判決處以應執行有期徒刑五年六月確定（違
    反懲治盜匪條例部分有期徒刑五年，竊盜部分有期徒刑一年
    ，下稱甲案），入監服刑後，於民國八十五年八月三十一日
    假釋付保護管束；惟其於假釋期間再違反懲治盜匪條例案件
    ，經臺灣南投地方法院以八十六年度訴字第二五三號判決處
    以有期徒刑八年二月，褫奪公權四年確定，又因恐嚇取財、
    竊盜等案件，經本院以八十六年度易字第三○六一號判決處
    以應執行有期徒刑一年（竊盜部分有期徒刑八月，恐嚇取財
    部分有期徒刑六月），上開三案經臺灣高等法院臺中分院以
    八十七年度聲字第八一七號裁定合併應執行有期徒刑九年二
    月（下稱乙案）確定，復經法院撤銷前揭假釋，所餘殘刑二
    年十一月又二十八日與有期徒刑九年二月接續執行，又於九
    十二年四月三日假釋付保護管束，其間因中華民國九十六年
    罪犯減刑條例公布施行，甲案遂由本院以九十八年度聲字第
    六二號裁定就可減刑之竊盜部分減刑後與違反懲治盜匪條例
    部分合併應執行有期徒刑五年三月確定，乙案經臺灣高等法
    院臺中分院以九十七年度聲字第二四八號裁定就恐嚇取財、
    竊盜部分減刑後與違反懲治盜匪條例部分合併應執行有期徒
    刑八年七月確定，最後於九十七年六月十六日保護管束期滿
    未經撤銷，以執行完畢論。詎猶不知悔改，竟意圖為自己不
    法之所有，於九十八年六月二日晚間九時十五分至四十五分
    許，趁址設臺中縣后里鄉○○路三一巷一之五號「亞加絲美
    髮店」打烊無人在內居住之際，由該店後門進入二樓（無故
    侵入他人建築物部分未據告訴），徒手竊取該店老闆甲○○
    所有之玫瑰修護液三瓶、茶樹洗髮精（大瓶）五瓶、茶樹洗
    髮精（小瓶）二瓶、頭皮水六瓶、髮基因洗髮精一瓶、水果
    洗髮精一瓶、花精調理素十一瓶、控油洗髮精（大瓶）二瓶
    、控油洗髮精（小瓶）二瓶、激化調理套裝六組、冰鎮護理
    素五瓶、花精雙向調理素三瓶、智慧冷燙液六組、毛巾一條
    等物（價值共約新臺幣二萬四千零二十元），得手後將上開
    物品分置於二只紙箱內，再將二只紙箱分別搬運至其所駕駛
    停置於附近路旁之車牌號碼一九八八－ＮＣ號自用小客車後
    車廂，隨即將上開自用小客車駛離現場。嗣於九十八年六月
    三日中午十二時許，甲○○發現上開物品遭竊而報警處理，
    經警調閱案發時、地之路口監視器畫面，始查知上情。
二、案經臺中縣警察局大甲分局報請臺灣臺中地方法院檢察署檢
    察官偵查起訴。
    理  由
一、訊據被告乙○○固坦承有於上開時、地出現在「亞加絲美髮
    店」附近道路上，並搬二個紙箱至前揭自用小客車後車廂等
    情不諱，惟矢口否認有何竊盜犯行，辯稱：伊當時是因該店
    店員即證人丙○○約好要吃飯才出現在那附近，伊沒有偷上
    開物品，伊搬的是二只空紙箱，用來整理車內物品云云。然
    查：
  (一)被告於前揭時、地，駕駛上開自用小客車，出現在「亞加絲
    美髮店」附近道路上，之後被告下車分二次拿二個箱子放到
    該自用小客車後車廂等情，業經本院當庭勘驗拍攝到前揭情
    節之路口監視器畫面無訛（參見本院卷第四一至四三頁），
    被告亦表示對本院勘驗筆錄內容無意見（參見本院卷第四三
    頁背面），且證人甲○○於本院審理時證稱：勘驗光碟畫面
    中，搬箱子的人是被告等語（參見本院卷第四四頁），是堪
    認被告確有在證人甲○○發現失竊物品前一晚，出現在「亞
    加絲美髮店」附近道路上，並搬取二個箱子放在其駕駛自用
    小客車之後車廂內等情無訛。
  (二)證人甲○○於本院審理時證稱：九十八年六月二日，伊有要
    求被告來拿染膏換頭皮水，被告是在晚上六、七點到伊店內
    ，到晚上九時許，被告與伊一同離開美髮店，離開時被告手
    上有拿一個紙箱，裏面裝伊要換的染膏、雙氧水等物（參見
    本院卷第二七頁背面），則被告既已應證人甲○○之邀拿染
    膏、雙氧水去換頭皮水，何以要再返回美髮店附近，並拿二
    個箱子至其自用小客車上？被告對此先於偵查中辯稱：伊怕
    染膏的罐子會倒、會摔破，所以伊回去美髮店後方放圾垃的
    地方找紙箱，就拿紙箱裝那箱染膏，裝完後走出來遇到店內
    設計師丙○○，丙○○說伊怎麼還在這裏，伊說伊拿箱子裝
    染膏，伊只折返美髮店一次而已云云（參見偵緝卷第二四頁
    ），又改稱：因為伊車子有很多洗髮精類的產品，怕碰撞會
    導致產品破裂，所以伊想到美髮店後門外有放紙箱，所以伊
    去美髮店的後門外拿紙箱裝產品，伊總共拿二個紙箱，但紙
    箱只有幾張報紙，沒有裝其他產品云云（同上卷第三六頁）
    ，被告先辯稱拿箱子是要裝證人甲○○交付之染膏云云，又
    改稱是要裝其他洗髮精產品云云，復辯稱箱子內有裝證人甲○○交付之染膏云云，再改稱二個箱子是空的云云，被告供
    述反覆不一，已非無疑。又證人甲○○於本院審理時證稱：
    伊拿給被告的染膏係鋁罐，雙氧水是塑膠瓶，所以不會摔破
    等語（參見本院卷第二八頁背面），足見被告辯稱怕證人甲○○拿給他的染膏摔破云云，顯非實在；復被告車內若有易
    碎之洗髮精玻璃瓶，早應在搬入車內時將玻璃瓶妥適安置，
    被告竟可駕駛上開自小客車往返證人甲○○美髮店後，才下
    車要找紙箱安置，車內若有玻璃瓶恐早已破裂，是被告前揭
    置辯，顯係臨訟編撰之詞，要無可採。
  (三)被告辯稱：監視畫面中伊拿的二個紙箱是空的云云。然本院
    勘驗監視器光碟畫面，被告分二次搬運紙箱，且均係以雙手
    在紙箱下方捧著紙箱，且被告第一次搬運紙箱途中遇到證人
    丙○○及其丈夫，被告旋將紙箱放在路旁小貨車之車斗內，
    再與證人劉宜珊及其丈夫聊天，待證人劉宜珊及其丈夫離去
    後，被告以左腳在後，右腳在前，呈大字型之動作，雙手拖
    出先前紙箱，拖出時有明顯由高而低落下，被告右手在紙箱
    下方，左手在紙箱上方，將該紙箱以呈現四十五度斜角方式
    捧著，腳步沉重，在快靠近自用小客車右後方時，有稍微用
    力將該紙箱抬起動作等情，有勘驗筆錄在卷可憑（參見本院
    卷第四二、四三頁），則上開二個紙箱若係空箱，被告雙手
    各拿一個紙箱即可拿取，何須以雙手在紙箱下方捧著紙箱之
    抱重物方式來拿「空箱」？又何須分二次拿取？且在從小貨
    車拖出紙箱及將紙箱放在自用小客車時，顯示出抱取重物之
    現象；又證人劉宜珊於本院審理時證稱：被告用二雙手抱箱
    子，伊覺得裏面有裝東西，因為被告用雙手抱，且有流汗的
    感覺等語（參見本院卷第三○頁背面），足見該二個紙箱內
    裝有物品。被告又辯稱：伊裝完之後才發現紙箱不夠裝，又
    回去拿另一紙箱云云，然依勘驗筆錄，被告第一次搬運紙箱
    回到自用小客車，只見自用小客車後車廂被打開，被告即離
    去，並無裝物品至紙箱之動作（參見本院卷第四三頁），被
    告前揭置辯，要無可採；被告復又改稱：伊看就知道不夠裝
    云云，惟若被告一望即知紙箱裝不下所有物品，何不一開始
    就拿二個空箱，更見被告無法自圓其說之情，是本院依勘驗
    監視器畫面及證人劉宜珊之證詞，實可認定該二個紙箱內確
    實裝有物品。
  (四)被告復辯稱：該二個紙箱係在「亞加絲美髮店」後門口撿的
    云云。然證人甲○○於本院勘驗監視畫面時在場觀看後證稱
    ：該紙箱是伊店內的箱子，放在二樓房間，與商品放在一起
    等語（參見本院卷第四四頁），且證人劉宜珊證稱：當天晚
    上店後門沒有放置空紙箱，因為紙箱都放在店內，如果放在
    後面都是吃的便當而已等語（參見本院卷第三一頁），是被
    告前揭置辯，顯無可採，堪認被告確實進入「亞加絲美髮店
    」二樓拿取該二個紙箱。
  (五)按認定犯罪事實所憑之證據，並不以直接證據為限，即綜合
    各種間接證據，本於推理作用，為認定犯罪事實之基礎，如
    無違背一般經驗法則，尚非法所不許，最高法院著有四十四
    年臺上字第七○二號判例可資參照。本院依前揭證據得出被
    告確有進入「亞加絲美髮店」二樓拿取二個紙箱，且被告分
    二次搬運紙箱，均以雙手在紙箱下方捧著紙箱，搬上車有負
    重之狀態，顯見被告進入「亞加絲美髮店」二樓拿取的二個
    紙箱內確裝有物品，而證人甲○○於九十八年六月二日晚間
    九時許關店打烊時，前述美髮產品尚在二樓，業據證人甲○○證述在卷（參見本院卷第二八頁），隔日證人甲○○即發
    現二樓有前述美髮產品失竊，已堪認定係被告竊取前述美髮
    產品；又證人劉宜珊於本院審理時證稱：被告看到伊時，神
    色慌張，他把紙箱放在一臺貨車的後面，說是手上抱的是老
    闆娘要他換的染藥及雙氧水等語（參見本院卷第三○頁背面
    ），若被告真係拿取空紙箱，何須神色慌張，又向證人劉宜
    珊謊稱係紙箱內係證人甲○○要其換的染膏、雙氧水，益徵
    被告係竊盜時恐遭他人發現之情，是本院綜合上開間接證據
    ，而認定前述美髮產品確係被告所竊。
  (六)此外，復有監視器翻拍照片三張在卷可憑，本案事證明確，
    被告犯行洵堪認定，應依法論科。
二、被告趁「亞加絲美髮店」打烊無人在內居住之際，由該店後
    門進入二樓，徒手竊取證人甲○○所有之前述美髮產品，核
    其所為，係犯刑法第三百二十條第一項普通竊盜罪。被告前
    因違反懲治盜匪條例等案件，經本院以八十三年度少訴字第
    四八號判決處以應執行有期徒刑五年六月確定（違反懲治盜
    匪條例部分有期徒刑五年，竊盜部分有期徒刑一年，下稱甲
    案），入監服刑後，於八十五年八月三十一日假釋付保護管
    束；惟其於假釋期間再違反懲治盜匪條例案件，經臺灣南投
    地方法院以八十六年度訴字第二五三號判決處以有期徒刑八
    年二月，褫奪公權四年確定，又因恐嚇取財、竊盜等案件，
    經本院以八十六年度易字第三○六一號判決處以應執行有期
    徒刑一年（竊盜部分有期徒刑八月，恐嚇取財部分有期徒刑
    六月），上開三案經臺灣高等法院臺中分院以八十七年度聲
    字第八一七號裁定合併應執行有期徒刑九年二月（下稱乙案
    ）確定，復經法院撤銷前揭假釋，所餘殘刑二年十一月又二
    十八日與有期徒刑九年二月接續執行，又於九十二年四月三
    日假釋付保護管束，其間因中華民國九十六年罪犯減刑條例
    公布施行，甲案遂由本院以九十八年度聲字第六二號裁定就
    可減刑之竊盜部分減刑後與違反懲治盜匪條例部分合併應執
    行有期徒刑五年三月確定，乙案經臺灣高等法院臺中分院以
    九十七年度聲字第二四八號裁定就恐嚇取財、竊盜部分減刑
    後與違反懲治盜匪條例部分合併應執行有期徒刑八年七月確
    定，最後於九十七年六月十六日保護管束期滿未經撤銷，以
    執行完畢論，有臺灣高等法院被告全國前案紀錄表及臺灣臺
    中地方法院檢察署刑案資料查註紀錄表附卷可稽，被告前受
    有期徒刑執行完畢，五年以內故意再犯本件有期徒刑以上之
    罪，為累犯，依刑法第四十七條第一項規定加重其刑。爰審
    酌被告未經同意擅自進入「亞加絲美髮店」竊取被害人甲○○所有之美髮產品，造成被害人甲○○財物受有損害，並影
    響被害人甲○○經營美髮店生意，暨其犯罪之動機、目的、
    手段、犯罪所得，及犯後否認犯行等一切情狀，量處如主文
    所示之刑，並諭知易科罰金之折算標準，以示懲儆。
據上論斷，應依刑事訴訟法第二百九十九條第一項前段，刑法第
三百二十條第一項、第四十一條第一項前段、第四十七條第一項
，刑法施行法第一條之一第一項、第二項前段，判決如主文。
中    華    民    國    99    年    9     月    6     日
                  刑事第十四庭  法  官  黃裕仁
以上正本證明與原本無異。
如不服本判決應於收受判決後十日內向本院提出上訴書狀，並應
敘述具體理由；其未敘述上訴理由者，應於上訴期間屆滿後二十
日內向本院補提理由書（均須按他造當事人之人數附繕本，切勿
逕送上級法院）。
                                書記官  何惠文
中    華    民    國    99    年    9     月    6     日
附錄論罪科刑法條
中華民國刑法第三百二十條第一項
意圖為自己或第三人不法之所有，而竊取他人之動產者，為竊盜
罪，處五年以下有期徒刑、拘役或五百元以下罰金。

司法院資訊處製作；財團法人民間司法改革基金會備份。
